臺灣宜蘭地方法院刑事判決　　　　　　　94年度簡上字第64號
　　上　訴　人　臺灣宜蘭地方法院檢察署檢察官
　　被　　　告　己○○
　　　　　　　　　　　　（現在臺灣宜蘭監獄另案執行中）
上列上訴人因被告竊盜案件，不服本院羅東簡易庭九十四年度羅
簡字第二０八號，中華民國九十四年八月二十九日第一審判決（
聲請簡易判決處刑書案號：臺灣宜蘭地方法院檢察署九十四年度
偵字第一四四一號）提起上訴，暨移送併案（同署九十四年度偵
字第二六二０號），本院判決如下：
   主  文
原判決撤銷。
己○○共同連續竊盜，累犯，處有期徒刑陸月，如易科罰金，以
佰元折算壹日。
    事  實
一、己○○前因犯竊盜、麻醉藥品管制條例及藥事法等案件，先
    後經本院各判處有期徒刑八月、七月及九月確定，並定應執
    行刑為有期徒刑一年六月確定，民國八十九年十月十八日執
    行完畢出監後，仍不知悛悔，復基於為自己不法所有之概括
    犯意，且分別與李鴻濱及張慶亮基於共同為自己不法所有之
    犯意聯絡及行為分擔，先後於附表所列之時間、地點，以附
    表所示之方法竊取如附表所載各被害人所有之物。嗣先後於
    九十四年五月十五日十時三十分許，為警在宜蘭縣冬山鄉○
    ○路七０九號前當場查獲，及經警查訪後，於同年八月十九
    日十五時許通知到案說明後，得悉上情。
二、案經宜蘭縣警察局羅東分局報告臺灣宜蘭地方法院檢察署偵
    查聲請簡易判決處刑暨移送併辦。
    理  由
一、上開事實，迭據被告己○○自警詢至偵審中到庭坦承不諱，
    核與被害人乙○○、戊○○、丁○○、丙○○、甲○○及證
    人王天明、林文雄、蕭南山與另案被告李鴻濱、張慶亮分別
    於警詢及偵查中供證情節吻合一致，復有宜蘭縣警察局羅東
    分局開羅派出所受理各類案件紀錄表、現場照片、贓物認領
    保管單、被害人丙○○機車行車執照照影本及車籍資料查詢
    表存卷，暨機車鑰匙二支扣案可稽，堪認被告之自白均與真
    實相符，洵足採憑。本件事證均臻明確，被告己○○所為如
    附表所示之各該竊盜犯行皆堪認定，咸應依法論科。
二、核被告己○○之所為，均係犯刑法第三百二十條第一項之竊
    盜罪。其前後五次竊盜犯行，時間緊接，方法相同且觸犯構
    成要件相同之罪，顯係基於概括犯意反覆為之，應依刑法第
    五十六條連續犯之規定論以一罪，並加重其刑。又其於附表
    編號三之竊盜案件中，係與另案被告李鴻濱共同為之，附表
    編號五之竊盜行為則與另案被告張慶亮共同行竊，顯見其與
    另案被告李鴻濱及張慶亮分別就附表編號三、五所示之竊盜
    事實間，各具有共同之犯意聯絡及行為分擔，應各論以共同
    正犯。末查，被告己○○前因犯竊盜、麻醉藥品管制條例及
    藥事法案件，先後經本院各判處有期徒刑八月、七月及九月
    確定，並經定應執行刑為有期徒刑一年六月確定，八十九年
    十月十八日執行完畢出監之事實，業據其供明在卷，且有臺
    灣高等法院被告全國前案紀錄表一份附卷足考，茲於有期徒
    刑執行完畢後五年內，再犯本件有期徒刑以上之罪，應依刑
    法第四十七條累犯之規定予以加重其刑，並依法遞加重之。
    本件上訴人移送併辦之事實，因與公訴人聲請簡易判決處刑
    書所載之有罪事實間，具有連續犯之裁判上一罪關係如前述
    ，自為起訴效力所及，本院當應併予審究。原審認被告己○
    ○罪證明確，予以論罪科刑，固非無見，然因未及審酌附表
    編號四、五上訴人移送併辦之事實，即有未洽，上訴人之上
    訴意旨為有理由，應由本院依法撤銷原判決並予改判。審酌
    被告己○○屢因涉犯竊盜案件經法院判決且執行完畢後，仍
    不思循正當途徑獲取財富，猶有連續行竊之舉，情節匪淺，
    惟念其犯後坦承犯行，態度良好，所竊得之財物價值均尚輕
    微，再參酌其犯罪動機、目的、手段、素行、造成被害人財
    產法益與社會整體防衛機制之侵害程度等一切情狀，爰酌情
    量處主文所示之刑，並諭知易科罰金之折算標準，以示警懲
    。至扣案鑰匙二支非被告己○○所有之物，此據其當庭供明
    在卷，依法自不併予宣告沒收，特此敘明。
據上論斷，應依刑事訴訟法第四百五十五條之一第三項、第三百
六十九條第一項前段，刑法第二十八條、第五十六條、第三百二
十條第一項、第四十七條、第四十一條第一項，罰金罰鍰提高標
準條例第一條前段、第二條，判決如主文。
本案經檢察官賴慶祥到庭執行職務
中　　華　　民　　國　　94　　年　　12　　月　　30　　日
                  臺灣宜蘭地方法院刑事第三庭
                      審判長法  官  黃  永  勝
                            法  官  林  楨  森
                            法  官  陳  嘉  年
以上正本證明與原本無異。
本件不得上訴。
                            書記官  詹  玉  惠
中　　華　　民　　國　　94　　年　　12　　月　　30　　日
附錄本案論罪科刑法條全文
刑法第三百二十條
意圖為自己或第三人不法之所有，而竊取他人之動產者，為竊盜
罪，處五年以下有期徒刑、拘役或五百元以下罰金。
附表
┌──┬────┬──────┬───┬──────┬─────┬───┐
│編號│時    間│地        點│被害人│竊得財物    │竊取方法  │ 法條 │
├──┼────┼──────┼───┼──────┼─────┼───┤
│一  │九十四年│宜蘭縣冬山鄉│乙○○│不鏽鋼條二支│自未上鎖之│刑法第│
│    │四月中旬│中華路一號無│      │            │門進入後，│三百二│
│    │某日二十│人居住之鐵路│      │            │徒手行竊不│十條第│
│    │一時許之│局員工宿舍內│      │            │鏽鋼條二支│一項  │
│    │夜間    │            │      │            │，得手後變│      │
│    │        │            │      │            │賣得財花用│      │
│    │        │            │      │            │殆盡      │      │
├──┼────┼──────┼───┼──────┼─────┼───┤
│二  │九十四年│宜蘭縣羅東鎮│戊○○│電線一批    │自未上鎖之│刑法第│
│    │五月初某│羅莊街五００│      │            │後門進入後│三百二│
│    │日二十一│號無人居住之│      │            │，徒手竊取│十條第│
│    │時許之夜│立颺水電行倉│      │            │電線一批，│第一項│
│    │間      │庫          │      │            │得手後出售│      │
│    │        │            │      │            │，得款已用│      │
│    │        │            │      │            │磬        │      │
├──┼────┼──────┼───┼──────┼─────┼───┤
│三  │九十四年│宜蘭縣冬山鄉│丁○○│白鐵製馬達傳│與另案被告│刑法第│
│    │五月十五│冬山路一段六│      │動軸一個    │李鴻濱基於│三百二│
│    │日凌晨三│六一號旁以鐵│      │            │為自己不法│十條第│
│    │時三十分│架搭蓋鐵皮之│      │            │所有之犯意│第一項│
│    │許之夜間│無人居住工廠│      │            │聯絡及行為│      │
│    │        │內          │      │            │分擔，共同│      │
│    │        │            │      │            │徒手竊取白│      │
│    │        │            │      │            │鐵製馬達傳│      │
│    │        │            │      │            │動軸後，於│      │
│    │        │            │      │            │同日十時三│      │
│    │        │            │      │            │十分許與另│      │
│    │        │            │      │            │案被告李鴻│      │
│    │        │            │      │            │濱載運載運│      │
│    │        │            │      │            │竊得財物前│      │
│    │        │            │      │            │往變賣時，│      │
│    │        │            │      │            │遭警查獲  │      │
├──┼────┼──────┼───┼──────┼─────┼───┤
│四  │九十四年│宜蘭縣冬山鄉│丙○○│車牌號碼ＱＸ│見扣案機車│刑法第│
│    │七月中旬│三堵路段旁  │      │Ｉ─一一一號│鑰匙二支插│三百二│
│    │某日    │            │      │機車一部    │在該部機車│十條第│
│    │        │            │      │            │上，即逕行│一項  │
│    │        │            │      │            │發動該部機│      │
│    │        │            │      │            │車而竊取供│      │
│    │        │            │      │            │己代步使用│      │
├──┼────┼──────┼───┼──────┼─────┼───┤
│五  │九十四年│宜蘭縣蘇澳鎮│甲○○│原車牌號碼Ｉ│與另案被告│刑法第│
│    │七月二十│五濱路一段七│      │Ｗ─七六二０│張慶亮基於│三百二│
│    │六日    │號對面空地  │      │號之報廢自用│為自己不法│十條第│
│    │        │            │      │小客車一部  │所有之竊盜│第一項│
│    │        │            │      │            │犯意聯絡及│      │
│    │        │            │      │            │行為分擔，│      │
│    │        │            │      │            │去電環保回│      │
│    │        │            │      │            │收場不知情│      │
│    │        │            │      │            │人員前往左│      │
│    │        │            │      │            │列該部自用│      │
│    │        │            │      │            │小客車停放│      │
│    │        │            │      │            │地點回收該│      │
│    │        │            │      │            │部自用小客│      │
│    │        │            │      │            │車後，與另│      │
│    │        │            │      │            │案被告張慶│      │
│    │        │            │      │            │亮平分回收│      │
│    │        │            │      │            │獎勵金新臺│      │
│    │        │            │      │            │幣（下同）│      │
│    │        │            │      │            │三千元，所│      │
│    │        │            │      │            │得一千五百│      │
│    │        │            │      │            │元亦已用磬│      │
└──┴────┴──────┴───┴──────┴─────┴───┘
